【裁判字號】    97,重訴,45
【裁判日期】    970626
【裁判案由】    侵權行為損害賠償
【裁判全文】
臺灣板橋地方法院民事判決              97年度重訴字第45號
原          告  丁○○
                甲○○
                丙○○
原告兼上一人之法定代理人
                乙○○
共同訴訟代理人  林富村律師
複  代  理  人  王上律師
被          告  戊○○
上列當事人間請求侵權行為損害賠償事件，原告提起刑事附帶民
事訴訟，經本院刑事庭裁定移送，於中華民國97年6 月12日言詞
辯論終結，本院判決如下：
    主          文
被告應給付原告乙○○新臺幣壹拾萬元及自中華民國九十五年六
月九日起至清償日止按週年利率百分之五計算之利息。
原告其餘之訴駁回。
訴訟費用由被告負擔十分之一，餘由原告乙○○負擔。
本判決第一項得為假執行。
原告其餘假執行之聲請駁回。
    事 實 及 理 由
壹、程序方面：訴狀送達後，原告不得將原訴變更或追加他訴。
    但有請求之基礎事實同一、或擴張或減縮應受判決事項之聲
    明之情形者，不在此限，民事訴訟法第255 條第1 項第2 款
    、第3 款分別定有明文。本件原告於刑事訴訟程序中所提之
    刑事附帶民事訴訟起訴時原聲明請求被告林回國、易國香、
    戊○○應將原告乙○○簽發面額均為新臺幣（下同）500 萬
    元、發票人乙○○、發票日均為民國93年7 月15日均由原告
    丁○○背書之本票五張返還與原告乙○○、丁○○，被告林
    回國、易國香應將原告丁○○以震勇企業有限公司名義蓋章
    於華南商業銀行三重分行支票號碼GC0000000 號、GC000000
    0 號空白支票二張返還與原告乙○○、丁○○，被告林回國
    、易國香、戊○○應連帶給付各原告100 萬元及自本訴狀送
    達之翌日起至清償日止按年息百分之五計算之利息等語，嗣
    經本院刑事庭裁定將被告戊○○部分移送本院民事庭繼續審
    判，而原告於提出之準備書狀中所載之聲明變更如下述，核
    其所為訴之變更、追加，合於前揭法條規定，應予准許，合
    先敘明。
貳、當事人之主張：
一、原告乙○○方面：
    聲明：被告應給付原告新臺幣（下同）100 萬元，及自起訴
    狀繕本送達翌日起至清償日止按週年利率百分之五計算之利
    息。並陳明原告願供擔保以代釋明，請准宣告假執行。
    其陳述及所提出之證據如下：
(一)被告戊○○於民國93年10月27日14時5 分許，前往臺北縣蘆
    洲市○○街91號原告乙○○公司內，欲與丁○○、乙○○商
    談股票投資債務處理事宜，惟丁○○並不在該處，被告對乙○○說明深感不滿，在商議期間（約至同日14時35分許止）
    竟基於恐嚇危害乙○○生命安全之犯意，對乙○○恐嚇稱：
    「我不想處理了，讓它爛，要給你爛，要把你撈起來，有本
    事你去告…不相信你試試看，如果沒有爛，你爸就姓XX…，
    不然你不知道…幹！我要讓你走路，絕對要讓你死，不讓你
    活，我說的不是唬他的（以上均為臺語）」等語，以此加害
    生命之事恐嚇乙○○，使乙○○心生畏懼，致生危害於乙○○之生命安全。上開事實業經被告於鈞院審理時坦承不諱，
    被告戊○○出言恐嚇原告乙○○之經過，亦經監視器當場攝
    錄存證，經檢察事務官承檢察官之命勘驗錄影光碟片查核屬
    實，有95年1 月5 日勘驗筆錄為憑，復經鈞院以加害生命之
    事，恐嚇他人致生危害安全，判處有期徒刑八月，減為有期
    徒刑四月確定在案，有鈞院95年度訴字第1231號刑事判決可
    稽。
(二)原告乙○○因被告之恐嚇，不法侵害原告之身體、健康、名
    譽、自由及人格法益受不法侵害而情節重大，精神上受極大
    之痛苦，為此，依民法第184 條第1 項、第195 條第1 項規
    定，請求被告給付慰撫金100萬元。
(三)證據：提出臺灣板橋地方法院96年11月9 日95年度訴字第12
    31號刑事判決影本為證據。
二、被告方面：
    聲明：請求駁回原告之訴。
    其陳述及所提出之證據如下：
(一)原告的請求是無理的要求，本票是由林回國拿去，他並沒有
    欠我錢，是他欠林回國的錢，跟我都沒有關係。
(二)刑事部分我沒有上訴，我認為那可以易科罰金，所以我沒有
    上訴。
(三)是他們找我去用言語刺激我，我才罵他們，因為八個月是可
    以易科罰金，我就沒有上訴。
參、本院依職權查詢被告戊○○之刑事前案記錄。
肆、得心證之理由：
一、本件原告主張被告戊○○於93年10月27日14時5 分許在臺北
    縣蘆洲市○○街91號原告乙○○公司內恐嚇原告乙○○之事
    實，為被告所否認，並抗辯是因原告言語刺激才會發言等語
    ；經查，被告固不否認其於前揭時間前往原告之前揭處所之
    事實，且其行為所涉及之刑事責任部分，經檢察官認為有犯
    罪嫌疑而提起公訴，經本院刑事庭判處罪刑在案，依據前揭
    有罪判決所認定之事實，關於被告戊○○部分為：「戊○○
    為林回國之友，其知悉上情，於93年10月27日14時5 分許，
    前往臺北縣蘆洲市○○街91號乙○○公司內，欲與丁○○、
    乙○○商談前開股票投資債務處理事宜，惟丁○○並不在該
    處，戊○○對乙○○之說明深感不滿，在商議期間（約至同
    日14時35分許止），竟基於恐嚇危害乙○○生命安全之犯意
    ，對乙○○恐嚇稱：「我不想處理了，讓它爛，要給你爛，
    要把你撈起來，有本事你去告…不相信你試試看，如果沒有
    爛，你爸就姓XX…，不然你不知道…幹！我要讓你走路，絕
    對要讓你死，不讓你活，我說的不是唬他的（以上均為台語
    ）」等語，以此加害生命之事恐嚇乙○○，使乙○○心生畏
    懼，致生危害於乙○○之生命安全。」等情，此有本院95年
    度訴字第1231號刑事判決影本一件在卷可參，則原告上開主
    張自堪信為真實。
二、關於原告乙○○部分：
    按「因故意或過失，不法侵害他人之權利者，負損害賠償責
    任。故意以背於善良風俗之方法，加損害於他人者亦同。」
    、「不法侵害他人之身體、健康、名譽、自由、信用、隱私
    、貞操，或不法侵害其他人格法益而情節重大者，被害人雖
    非財產上之損害，亦得請求賠償相當之金額。其名譽被侵害
    者，並得請求回復名譽之適當處分。」，民法第184 條第1
    項、第195 條第1 項分別定有明文。本件原告乙○○主張其
    因受被告之恐嚇而受有精神上之痛苦，衡諸前揭被告對於原
    告所為之行為，堪認為原告乙○○之上開主張為可採，本院
    審究被告對於原告乙○○之行為係起因於被告戊○○之友人
    林回國及易國香等二人委託被告乙○○操作股票買賣，卻因
    原告乙○○等未依指示操作而受有損失而發，及被告之行為
    對於原告乙○○所造成之精神壓力不輕，與雙方之經濟、社
    會地位等一切情狀，認為原告乙○○此部分請求應以10萬元
    為適當，原告乙○○此部分請求於此數額範圍內方屬有理由
    ，其逾此數額之請求則非有理由。從而，原告乙○○主張依
    據侵權行為損害賠償之法律關係，請求被告賠償精神慰撫金
    於10萬元及自刑事附帶民事訴訟起訴狀繕本送達被告翌日即
    95年6 月9 日（本件刑事附帶民事訴訟起訴狀繕本係於刑事
    審判期日當庭送達被告收受，見該書狀影本，附本院95年度
    附民字第176 號影印卷）起至清償日止按法定利率年息百分
    之五計算之遲延利息之範圍內為有理由，應予准許；至於原
    告之請求超過該數額部分則為無理由，應予駁回。
三、關於原告丁○○、甲○○、丙○○部分：
    本件原告丁○○、甲○○、丙○○等3 人於本事件經本院刑
    事庭裁定移送本院民事庭審判後，僅由原告乙○○提出更正
    後之民事準備書狀（見本院卷第26頁以下），且僅記載原告
    乙○○之聲明對被告之請求，而原告丁○○、甲○○、丙○○則對於被告無何請求之聲明，則應逕以原告丁○○、甲○○、丙○○之訴為無理由，而應判決駁回。
伍、假執行之宣告：本件原告勝訴部分，係所命給付之金額或價
    額未逾新臺幣50萬元之判決，該原告勝訴部分應依民事訴訟
    法第389 條第1 項第5 款規定，依職權宣告假執行；原告其
    餘假執行之聲請，因該部分訴之駁回而失所附麗，應併予駁
    回。
陸、本件事證已臻明確，兩造其餘主張及攻擊防禦方法與證據，
    經本院斟酌後，與本件判決結果已不生影響，故不一一論列
    ，附此敘明。
柒、結論：原告之訴為一部有理由，一部無理由，依民事訴訟法
    第78條、第79條、第85條第1 項、第389 條第1 項第5 款，
    判決如主文。
中    華    民    國    97    年    6     月    26    日
            民事第一庭  法  官  許  瑞  東
以上正本證明與原本無異
如對本判決上訴，須於判決送達後20日內向本院提出上訴狀
中    華    民    國    97    年    6     月    26    日
                        書記官  賴  玉  芬


司法院資訊處製作；財團法人民間司法改革基金會備份。
